# 子公司注销的条件。

提问人：zwy870617 时间：2016-11-18 15:07:26
一家子公司其工商已完成注销的程序，但是税务还未完成注销程序，请问当期母公司合并时，是否需要将已工商注销的子公司纳入合并范围？如果继续纳入合并单位的话，在合并报告中关于子公司的披露，是否有点不妥（因为子公司在工商上已注销了）？子公司报表上还有货币资金和未分配利润。请问版主子公司在完成怎么样程序或情况下，母公司才可以减少对子公司的长期股权投资的账务处理？有无相关的会计准则或法规？

回答人：chenyiwei
既然子公司还有资产尚未处理完毕，则这些资产仍由母公司控制，仍属于母公司可控制的经济资源，应反映在母公司的合并报表中。
对该子公司注销和资产处理、分配的进度，应在合并报表附注中充分披露。

提问人：zwy870617 时间：2016-11-21 12:27:55
请问陈版：①假设甲公司的注销流程已全部完成，甲公司还有资产未处理完成，那么甲公司是不是还需要纳入母公司合并范围呀？②假设甲公司的工商的注销流程已全部完成，但税务的注销流程未完成，可甲公司做出了资产的分配方案或计划且甲公司的资产均已处理完毕，不会给母公司产生经济利益，那么甲公司是不是不需要纳入母公司合并范围了呀？甲公司纳入母公司合并范围的依据是以其母公司是否能控制甲公司经济资源？而不是以行政上的公司注销流程。请问是否可以这样理解@chengyiwei

回答人：chenyiwei
在被清算子公司的资产、负债全部结零之前，仍需纳入其母公司的合并报表范围（破产清算除外）。